臺灣臺中地方法院刑事判決　　　　　　　　　　　　　九十四年度訴字第八五二號
　　公　訴　人　臺灣臺中地方法院檢察署檢察官
　　被　　　告　甲○○
右列被告因違反毒品危害防制條例案件，經檢察官提起公訴（九十四年度毒偵字第八
六四、九九三號），本院合議庭裁定由受命法官獨任進行簡式審判程序，本院判決如
左：
    主  文
甲○○連續施用第一級毒品，累犯，處有期徒刑捌月，扣案注射針筒針伍支、電子磅
秤壹台均沒收；又連續施用第二級毒品，累犯，處有期徒刑陸月。應執行有期徒刑壹
年，扣案注射針筒針伍支、電子磅秤壹台均沒收。
    事  實
一、甲○○前於民國八十五年間因違反肅清煙毒條例案件，經本院於八十六年四月十
    二日判處有期徒刑三年二月確定；復於八十六年間因違反麻醉藥品管理條例案件
    ，經本院於八十六年七月十日判處有期徒刑四月確定，經送監執行，二者接續執
    行並定其應執行刑為有期徒刑三年四月，嗣於八十七年十月十三日假釋付保護管
    束，指揮書執畢日為八十九年五月二十一日，假釋期滿未被撤銷而執行完畢。復
    於八十九年間因施用毒品案件，經聲請本院以八十九年度毒聲字第四二四七號裁
    定送觀察勒戒後，認有繼續施用毒品傾向，經本院以八十九年度毒聲字第四七二
    三號裁定於八十九年九月五日令入戒治處所強制戒治，經停止戒治於九十年二月
    二十七日出所付保護管束，嗣經撤銷停止戒治，於九十二年七月一日期滿強制戒
    治執行完畢。其仍不知悔改，基於施用第一級毒品海洛因之概括犯意，自九十三
    年三月下旬某日起，至九十四年一月二十八日凌晨二時許止，在臺中市○○○街
    一五五號二樓、臺中縣大雅鄉○○路○段二二一巷二號七樓之二等處，以電子磅
    秤稱將第一級毒品海洛因秤重後置於注射針筒內注射方式，連續施用第一級毒品
    海洛因，約七小時施用一次。另基於施用第二級毒品安非他命之概括犯意，自九
    十三年三月下旬某日起至九十四年一月二十八日凌晨二時許，在上開地點以將第
    二級毒品安非他命置於玻璃管內點火燒烤使之產生煙霧後吸取煙氣之方式，連續
    施用第二級毒品安非他命，約一週施用一次。其於九十四年一月二十七日下午五
    時許，在臺中縣大雅鄉○○路○段二二一巷二號七樓之二為警查獲，並扣其所有
    用以施用第一級毒品海洛因之注射針筒五支、電子磅秤一台；復於九十四年二月
    一日下午四時三十分許，在臺中市南屯區○○○街一一五號二樓為警查獲，而二
    度經警採尿送驗結果，均呈嗎啡及安非他命陽性反應。
二、案經臺中縣警察局移送及臺中市警察局第六分局報告臺灣臺中地方法院檢察署檢
    察官偵查起訴。
    理  由
一、訊據甲○○對於右揭事實均坦承不諱，且被告二度為警查獲時，經採取其尿液送
    驗，結果均呈嗎啡、安非他命陽性反應，有詮昕科技股份有限公司濫用藥物尿液
    檢驗執告、中山醫學大學附設醫藥物濫用檢測中心確認結果報告影本各一份在卷
    可參，復有其所有施用第一級毒品海洛因所用之注射針筒五支、電子磅秤一台扣
    案可證。又被告前因施用毒品案件，經聲請本院以八十九年度毒聲字第四二四七
    號裁定送觀察勒戒後，認有繼續施用毒品傾向，經本院以八十九年度毒聲字第四
    七二三號裁定於八十九年九月五日令入戒治處所強制戒治，經停止戒治於九十年
    二月二十七日出所付保護管束，嗣經撤銷停止戒治，於九十二年七月一日期滿強
    制戒治執行完畢等情，有刑案資料查註紀錄表、臺灣高等法院被告全國前案紀錄
    表各一份在卷可參。綜上，本案事證明確，被告施用第一、二級毒品之犯行堪予
    認定，應予依法論科。
二、按海洛因、安非他命分別係毒品危害防制條例第二條第二項第一款、第二款所定
    之第一級毒品、第二級毒品，不得非法施用，是核被告所為，係犯毒品危害防制
    條例第十條第一項之施用第一級毒品、及同條第二項之施用第二級毒品罪。被告
    分別持有第一級毒品海洛因、第二級毒品安非他命進而施用之，其持有之低度行
    為應為施用之高度行為所吸收，均不另論罪。被告連續多次施用第一級毒品及多
    次施用第二級毒品安非他命之犯行，各係時間緊接，觸犯構成要件相同之罪名，
    各係基於概括犯意而反覆為之，均為連續犯，應依刑法第五十六條規定，各論以
    一罪，並均加重其刑。被告前於八十五年間因違反肅清煙毒條例案件，經本院於
    八十六年四月十二日判處有期徒刑三年二月確定；復於八十六年間因違反麻醉藥
    品管理條例案件，經本院於八十六年七月十日判處有期徒刑四月確定，經送監執
    行，二者接續執行並定其應執行刑為有期徒刑三年四月，嗣於八十七年十月十三
    日假釋付保護管束，指揮書執畢日為八十九年五月二十一日，假釋期滿未被撤銷
    而執行完畢等情，有刑案資料查註紀錄表及臺灣高等法院被告全國前案紀錄表各
    一件在卷可稽，其受有期徒刑執行完畢後，五年以內再犯本案有期徒刑以上之二
    罪，均為累犯，各應依刑法第四十七條規定遞加重其刑。被告所犯連續施用第一
    級毒品、連續施用第二級毒品罪二罪之間，犯意各別，行為互殊，應予分論併罰
    。爰審酌被告前已有施用毒品之素行，迭經觀察勒戒、強制戒治執行完畢，且有
    多項毒品案件前案紀錄，無視於毒品對於自身健康之戕害及國家對於杜絕毒品犯
    罪之禁令，一再施用毒品，惟其於本院審理中坦承犯行，尚有悔意之犯後態度，
    且施用毒品者均有相當程度之生理成癮性及心理依賴性，其犯罪心態與一般刑事
    犯罪之本質並不相同，容應以病人之角度為考量，並側重適當之醫學治療及心理
    矯治為宜，量刑不宜過重等一切情狀，各量處如主文所示之刑，並定其應執行刑
    。扣案其所有供施用第一級毒品海洛因用之注射針筒五支、電子磅秤一台，係犯
    罪所用之物且為被告所有，應依刑法第三十八條第一項第二款沒收之。另警方在
    臺中縣大雅鄉○○路○段二二一巷二號七樓之二查獲之第一級毒品海洛因十三小
    包（毛重十七．三五公克）、第二級毒品安非他命二小包（毛重一．八公克）係
    案外人范麗娟所有一節，業據被告於偵查中供明，且經案外人范麗娟於扣押物物
    品目錄表「所有人／持有人／保管人」欄簽名捺印等情，有臺中縣警察局扣押物
    品目表影本一份在卷可參，且參諸被告供承之施用一、二級毒品時間並非查獲扣
    案毒品當日等情觀之，尚難認以上開扣案一、二級毒品尚與被告本件施用毒品之
    犯行有何關連，以沒收之從刑附隨於主刑，上開扣案毒品自無從於本案為沒收銷
    燬之諭知，附此敘明。
據上論斷，應依刑事訴訟法第二百七十三條之一第一項、第二百九十九條第一項前段
，毒品危害防制條例第十條第一項、第二項，刑法第十一條前段、第五十六條、第四
十七條、第五十一條第五款、第三十八條第一項第二款，判決如主文。
中      華      民      國      九十四      年    四    月    十二      日
                                    臺灣臺中地方法院刑事第十四庭
                                        法  官  陳  葳
右正本證明與原本無異。
如不服本判決，應於收受本判決後十日內向本院提出上訴書狀，其未敘述上訴理由者
，並得於提起上訴後十日內向本院補提理由書狀（均須按他造當事人之人數附繕本）
「切勿逕送上級法院」。
                                        書記官
中      華      民      國      九十四      年    四    月    十二      日
附錄法條：
毒品危害防制條例第十條第一項
施用第一級毒品者，處六月以上五年以下有期徒刑。
第二項：
施用第二級毒品者，處三年以下有期徒刑。
